臺灣板橋地方法院刑事判決　　　　　　　100年度訴字第570號
公　訴　人　臺灣板橋地方法院檢察署檢察官
被　　　告　陳緯龍
選任辯護人　趙元昊律師
　　　　　　黃慧仙律師
被　　　告　楊啟惠YONG .
選任辯護人　金學坪律師
　　　　　　簡欣儀律師
被　　　告　劉金烽LOW K.
選任辯護人　謝新平律師
被　　　告　周漢強CHOO .
選任辯護人　蕭仁杰律師
上列被告等因違反毒品危害防制條例案件，經檢察官提起公訴（
99年度偵字第30716 號、第32208 號），本院判決如下：
    主  文
陳緯龍犯如附表一所示之罪，均累犯，各處如附表一所示之刑，
應執行有期徒刑陸年貳月，扣案之第三級毒品硝甲西泮貳萬顆（
標記AAA5000AAA、SP2009型號各壹萬顆，與本案其餘扣案硝甲西
泮合計驗餘淨重柒仟壹佰玖拾玖點柒壹公克）、搭配門號000000
0000號、0000000000號之行動電話各壹支（均含各該門號SIM 卡
）及中華民國郵政投遞五聯單壹紙（投遞證明聯，郵件編號EＺ00
0000000TW ）均沒收；販賣第三級毒品所得之新台幣肆拾伍萬元
沒收，如全部或一部不能沒收時，以其財產抵償之；共同販賣第
三級毒品所得之柒仟壹佰英鎊應與楊啟惠連帶沒收，如全部或一
部不能沒收時，應與楊啟惠連帶追徵其價額。
楊啟惠犯如附表二所示之罪，各處如附表二所示之刑，應執行有
期徒刑伍年肆月，並應於刑之執行完畢或赦免後，驅逐出境，扣
案之第三級毒品硝甲西泮萬捌仟陸佰捌拾捌顆（標記AAA5000A
AA型號壹萬陸仟肆佰柒拾捌顆、標記SP2009型號壹萬捌仟肆佰伍
拾顆、標記A5000A型號仟柒佰陸拾顆，合計驗餘淨重柒仟壹佰
玖拾玖點柒壹公克）、搭配門號0000000000號、0000000000號、
0000000000號、0000000000號、0000000000號、00000000000 號
之行動電話各壹支（均含各該門號SIM 卡）及中華民國郵政投遞
五聯單壹紙（投遞證明聯，郵件編號EＺ000000000TW ）均沒收；
共同販賣第三級毒品所得之柒仟壹佰英鎊、柒仟壹佰英鎊、捌佰
英鎊應分別與陳緯龍、劉金烽、周漢強連帶沒收，如全部或一部
不能沒收時，應分別與陳緯龍、劉金烽、周漢強連帶追徵其價額
。其餘被訴部分無罪。
劉金烽犯如附表三所示之罪，各處如附表三所示之刑，應執行有
期徒刑年拾月，並應於刑之執行完畢或赦免後，驅逐出境，扣
案之第三級毒品硝甲西泮壹萬肆仟玖佰貳拾捌顆（標記AAA5000A
AA型號陸仟肆佰柒拾捌顆、標記SP2009型號捌仟肆佰伍拾顆，與
本案其餘扣案硝甲西泮合計驗餘淨重柒仟壹佰玖拾玖點柒壹公克
）、搭配門號0000000000號、0000000000號、0000000000號、00
00000000號之行動電話各壹支（均含各該門號SIM 卡）及中華民
國郵政投遞五聯單壹紙（投遞證明聯，郵件編號EＺ000000000TW
）均沒收；共同販賣第三級毒品所得之柒仟壹佰英鎊應與楊啟惠
連帶沒收，如全部或一部不能沒收時，應與楊啟惠連帶追徵其價
額。其餘被訴部分無罪。
周漢強犯如附表四所示之罪，各處如附表四所示之刑，應執行有
期徒刑捌年，並應於刑之執行完畢或赦免後，驅逐出境，扣案之
第三級毒品硝甲西泮仟柒佰陸拾顆（標記A5000A型號，與本案
其餘扣案硝甲西泮合計驗餘淨重柒仟壹佰玖拾玖點柒壹公克）、
搭配門號0000000000號、00000000000 號之行動電話各壹支（均
含各該門號SIM 卡）及中華民國郵政投遞五聯單壹紙（投遞證明
聯，郵件編號EＺ000000000TW ）均沒收；共同販賣第三級毒品所
得之捌佰英鎊應與楊啟惠連帶沒收，如全部或一部不能沒收時，
應與楊啟惠連帶追徵其價額。
    理  由
一、陳緯龍前因傷害案件，經臺灣臺北地方法院於民國96年1 月
    24日以95年度訴字第1551號判處有期徒刑6 月，再經臺灣高
    等法院於96年12月4 日以96年度上訴字第903 號撤銷原判決
    ，但仍判處有期徒刑6 月，減刑為有期徒刑3 月，並於96年
    12月24日確定。嗣於97年5 月23日繳納易科罰金而執行完畢
    。
二、詎陳緯龍猶不知悔改，竟基於意圖營利而販賣第三級毒品硝
    甲西泮（Nimetazepam ，又稱硝甲氮平，俗稱一粒眠）之犯
    意，其於民國99年10月14日下午5 時6 分許與楊啟惠以行動
    電話聯絡毒品交易事宜後未久（按：包括如下之運毒、販毒
    事宜，陳緯龍均係以其所有之門號0000000000號行動電話作
    為與楊啟惠之聯絡工具，而楊啟惠則係以其所有之門號0000
    000000號行動電話作為聯絡工具；起訴書誤載交易時間為同
    日下午4 時50分許），即在臺北市○○○路上之某全家便利
    商店前，以每排硝甲西泮新台幣（下同）150 元（1 排硝甲
    西泮共有10顆，即每10顆150 元，起訴書誤載為每10顆155
    元）之代價，販賣硝甲西泮3,000 排（即3 萬顆，價格合計
    45萬元，其上分別標記有SP2009或AAA5000AAA之型號）給楊
    啟惠而牟利（惟楊啟惠前於同年4 、5 月間即已先交付陳緯
    龍45萬之貨款）。
三、楊啟惠與劉金烽共同基於意圖營利而販賣第三級毒品硝甲西
    泮之犯意聯絡（按：包括如下之運毒、販毒事宜，楊啟惠均
    係以其所有之前揭門號及另門號0000000000號行動電話作為
    與劉金烽聯絡之工具，而劉金烽則係以其所有之門號000000
    0000號、0000000000號及另所持用之門號0000000000號行動
    電話作為聯絡工具），渠等合資並推由楊啟惠向陳緯龍販入
    前揭硝甲西泮後，即再推由楊啟惠以夾藏硝甲西泮郵寄之方
    式，將硝甲西泮販賣至英國。又陳緯龍亦與楊啟惠共同基於
    意圖營利而販賣第三級毒品硝甲西泮之犯意聯絡，於陳緯龍
    販賣前揭硝甲西泮給楊啟惠之同時，其另交付3,000 排（即
    3 萬顆）之硝甲西泮託由楊啟惠同以夾藏郵寄之方式一併販
    賣至英國。其後楊啟惠與劉國烽（按：即劉金烽之弟，已成
    年，其人住英國）即分別與劉金烽、陳緯龍共同基於運輸第
    三級毒品硝甲西泮及私運此等管制物品出口之犯意聯絡，於
    99年10月15日下午1 時36分許後未久（但在同日下午2 時53
    分許以前），推由楊啟惠至臺北市某郵局以郵寄包裹或郵件
    夾藏硝甲西泮之方式，藉以規避查緝，而利用不知情之郵務
    人員，將硝甲西泮1,775 排（即1 萬7,750 顆，其中楊啟惠
    與劉國烽合資所占8,875 顆，陳緯龍委賣部分亦占8,875 顆
    ）寄送至英國劉國烽處，其後再以每10顆8 英鎊之代價，販
    賣給年籍姓名均不詳之某英國人而牟利（合計賣得金額為1
    萬4,200 英鎊）。
四、緣周漢強謀議於99年11月間販賣硝甲西泮1 萬排（即10萬顆
    ，每10顆155 元）給楊啟惠，遂特意於99年10月10日前來臺
    灣（於同年月13日離臺），並與年籍姓名均不詳之某成年臺
    灣籍男子共同基於轉讓第三級毒品硝甲西泮之犯意聯絡，於
    99年10月11日下午4 時許，周漢強與楊啟惠以行動電話聯繫
    相約於臺北市大安捷運站對面馬路邊後（按：包括如下之販
    毒、運毒事宜，周漢強均係以其所有之門號00000000000 號
    等多支門號行動電話作為與楊啟惠聯絡之工具，楊啟惠則係
    以其所有之前揭門號0000000000行動電話作為聯絡工具），
    乃推由上開臺灣籍男子搭乘計程車至該相約處無償交付硝甲
    西泮500 排（即5,000 顆，均標記A5000A之型號，淨重達20
    公克以上）給楊啟惠，以作為楊啟惠考慮是否購買之樣品所
    用。
五、周漢強復與楊啟惠共同基於意圖營利而販賣第三級毒品硝甲
    西泮之犯意聯絡，且共同基於運輸第三級毒品硝甲西泮及私
    運此等管制物品出口之犯意聯絡，周漢強於轉讓前揭硝甲西
    泮給楊啟惠後，復委由楊啟惠將其中之100 排（即1,000 顆
    ，起訴書誤載為2,000 顆）硝甲西泮夾藏郵寄至英國販賣。
    嗣楊啟惠旋同於99年10月15日下午1 時36分許後未久（但在
    同日下午2 時53分許以前），於夾藏郵寄前揭其分別與劉金
    烽、陳緯龍所共同販賣之硝甲西泮時，一併將上開100 排硝
    甲西泮夾藏寄送至同有運輸第三級毒品及私運此等管制物品
    出口之犯意聯絡之英國劉國烽處，其後再同時一併以每10顆
    8 英鎊之代價販賣給上開某英國人而牟利（合計賣得金額為
    800 英鎊）。
六、楊啟惠復分別與劉金烽、陳緯龍、周漢強（按：惟周漢強下
    列部分，未據檢察官起訴，詳如後述）共同基於運輸第三級
    毒品硝甲西泮及私運此等管制物品出口之犯意聯絡，於99年
    11月19日下午1 時10分許，在臺北市○○區○○路一段（起
    訴書誤載為大安區一段）52巷16號之臺北光武郵局內，楊啟
    惠刻正辦理郵寄快捷郵件，欲再夾藏硝甲西泮，而利用不知
    情之郵務人員，將前揭硝甲西泮其中之1 萬7,780 顆（其中
    1 萬5,700 顆為標記SP2009之型號【楊啟惠與劉金烽合占5,
    700 顆；陳緯龍占1 萬顆】，其餘2,080 顆則為標記A5000A
    之型號【為周漢強委由楊啟惠寄送】）夾藏寄送至英國同有
    上開犯意聯絡之劉國烽處。惟在尚未起運離開現場之際，即
    為警方協同士林憲兵隊當場查獲，遂未得逞，並扣得上開硝
    甲西泮1 萬7,780 顆、中華民國郵政投遞五聯單1 紙（投遞
    證明聯，郵件編號為EＺ000000000TW ）及楊啟惠所有之行動
    電話2 支（分別搭配門號0000000000號、0000000000號之SI
    M 卡）等物，復徵得楊啟惠之同意後，再至楊啟惠前所承租
    之臺北市○○○路○段79巷4 弄12號4 樓之2 執行搜索，扣
    得其餘硝甲西泮2 萬908 顆（其中標記AAA5000AAA型號1 萬
    6 ,478顆【其中1 萬顆為陳緯龍前所委賣，其餘6,478 顆則
    為楊啟惠與劉金烽合資共有】，標記SP2009型號2,750 顆【
    均為楊啟惠與劉金烽合資共有】，標記A5000A型號1,680 顆
    【為楊啟惠前揭自周漢強處所取得之樣品】；以上扣案硝甲
    西泮總共3 萬8,688 顆，驗前合計淨重7,201.57公克，驗餘
    合計淨重7199.71 公克）等物；士林憲兵隊並循線於同日晚
    上8 時50分許，在陳緯龍位於臺北縣新店市（現改制為新北
    市新店區○○○路24號3 樓之住處停車場拘提陳緯龍，並徵
    得其之同意後，再由警方於翌日下午7 時50分許至臺北市○
    ○區○○街21巷14號2 樓陳緯龍之另住處執行搜索，扣得陳
    緯龍所有之行動電話1 支（搭配門號0000000000號之SIM 卡
    1 枚）；警方另於99年11月19日晚上11時40分許，徵得周漢
    強之同意後，至其來臺所住之臺北市大安區○○○路○段31
    7 號203 室執行搜索（按：周漢強於99年11月17日再度來臺
    ），扣得其所有之行動電話1 支（搭配門號00000000000 號
    之SIM 卡1 枚，起訴書誤載門號為0000000000號）等物；警
    方復於99年11月20日凌晨零時40分許，徵得劉金烽之同意後
    ，至其位於臺北縣板橋市（現改制為新北市板橋區○○○街
    312 號5 樓之住處執行搜索，扣得其所有之行動電話2 支（
    分別搭配門號0000000000號、0000000000號之SIM 卡），始
    因而查獲上情。
七、案經臺北市政府警察局中山分局及國防部憲兵司令部士林憲
    兵隊報告臺灣板橋地方法院檢察署檢察官偵查起訴。
    理  由
壹、證據能力方面
    按「被告以外之人於審判外之言詞或書面陳述，除法律有規
    定者外，不得作為證據」，刑事訴訟法第159 條第1 項定有
    明文，此即學理上所稱「傳聞證據排除法則」。依上開法律
    規定，傳聞證據原則上固無證據能力，但如法律別有規定者
    ，即例外認有證據能力。經查：
  一、本件卷附之內政部警政署刑事警察局99年12月10日刑鑑字
      第0990164694號鑑定書所示鑑定意見（參見板橋地檢署99
      年度偵字第30716 號卷二【下稱偵二卷】第72頁），係該
      局依檢察機關概括授權囑託執行鑑定職務所出具之書面鑑
      定報告，依刑事訴訟法第159 條第1 項及同法第208 條第
      1 項準用同法第206 條第1 項之規定，係屬傳聞法則之例
      外，自得作為證據。
  二、被告陳緯龍及其辯護人主張：同案被告楊啟惠、劉金烽、
      周漢強於警詢中所為陳述，係屬傳聞證據，無證據能力等
      語；而被告周漢強及其辯護人亦主張：同案被告陳緯龍、
      楊啟惠、劉金烽於警詢中所為陳述，係屬傳聞證據，無證
      據能力等語。查上開同案被告於警詢中所述，確分屬被告
      陳緯龍、周漢強以外之人於審判外之陳述，被告二人及渠
      等辯護人既爭執上開同案被告於警詢中所為陳述之證據能
      力，復查無該警詢陳述有何傳聞例外規定可資適用，故對
      被告陳緯龍、周漢強之案件，自分別無證據能力可言。
  三、又被告以外之人於審判外之陳述，雖不符同法第159 條之
      1 至第159 條之4 之規定，但經當事人於審判程序同意作
      為證據，法院審酌該言詞陳述或書面陳述作成時之情況，
      認為適當者，亦得為證據；當事人、代理人或辯護人於法
      院調查證據時，知有第159 條第1 項不得為證據之情形，
      而未於言詞辯論終結前聲明異議者，視為有前項之同意，
      此則據同法第159 條之5 規定甚明。鑒於採用傳聞證據排
      除法則之重要理由之一，係因傳聞證據未經當事人之反詰
      問予以覈實，若當事人願放棄對原供述人之反對詰問時，
      原則上即可承認該傳聞證據之證據能力，而揆諸我國刑事
      訴訟法第159 條之5 之立法理由，除參照前述傳聞證據排
      除法則之基本法理外，亦參考日本刑事訴訟法第326 條之
      立法例，查日本刑事審判實務之運作，有關檢察官及被告
      均同意作為證據之傳聞書面材料或陳述，可直接援引該國
      刑事訴訟法第326 條作為傳聞例外之法律依據，僅在檢察
      官與被告不同意之情況下，乃須根據其他傳聞例外規定俾
      以斟酌該等書面材料或陳述是否具有證據能力，在當事人
      間無爭執之案件中，傳聞證據基本上均可依據前引規定提
      出於法院使用。職是之故，我國刑事訴訟法第159 條之5
      之適用應可作同上之解釋。經查，除前揭證據資料外，本
      件判決後開所示之被告以外之人於審判外之陳述（包括書
      面陳述），固均屬傳聞證據，惟被告陳緯龍、楊啟惠、劉
      金烽、周漢強及渠等辯護人就前揭審判外陳述之證據能力
      ，雖知上開證據資料皆為傳聞證據，但於本院準備程序及
      審判期日中則未爭執上開證據資料之證據能力，且迄至言
      詞辯論終結前亦未再聲明異議；而公訴檢察官於本院審判
      期日中則表示上開證據資料均有證據能力。本院審酌上開
      證據資料製作時之情況，尚查無違法不當及證明力明顯過
      低之瑕疵，亦認為以之作為證據應屬適當，故揆諸前開法
      律規定與說明，爰逕依刑事訴訟法第159 條之5 規定，認
      前揭證據資料均例外有證據能力。
貳、有罪方面
  一、認定事實部分
      訊據被告陳緯龍、楊啟惠、劉金烽對於前開時、地之犯罪
      事實均已坦承不諱；訊據被告周漢強則矢口否認有何販賣
      、運輸、轉讓第三級毒品及私運此等管制物品出口之犯行
      ，辯稱：我確實於前開時間先後來臺灣二次，但我是來臺
      灣觀光，由楊啟惠帶我觀光，我是他乾爹，平常我們就會
      聯絡，是我自己要來臺的，我有跟楊啟惠說，並請他幫我
      訂飯店，我從未販賣硝甲西泮給楊啟惠，我知道楊啟惠販
      賣硝甲西泮的事情，但我並沒有參與，我也有勸過他，但
      他還是不聽，楊啟惠被警方查扣的硝甲西泮，跟我沒有關
      係云云；而被告周漢強之辯護人則為被告周漢強辯護稱：
      被告楊啟惠於本院移審庭訊時即已堅稱其並非向被告周漢
      強購買毒品，而係向綽號阿安之人購買毒品，且由本院所
      製作之偵訊譯文，已足認定被告楊啟惠於檢察官偵查中即
      一再堅稱其所取得之毒品並非被告周漢強所交付，而是Al
      len 所交付，被告周漢強只是單純介紹Allen 給被告楊啟
      惠認識而已云云。經查：
    (一)前開時、地之犯罪事實，業據被告陳緯龍、楊啟惠、劉金
      烽於本院審理時坦承無訛，核與渠等於偵查中所供大致相
      符，尚無明顯矛盾或不合常情之處，並有被告四人各以搭
      配前揭門號之行動電話相互聯繫販毒、運毒事宜之通訊監
      察譯文在卷可稽（參見板橋地檢署99年度偵字第30716 號
      卷一【下稱偵一卷】第36至46、74至80、101 至110 頁、
      99年度偵字第32208 號卷【下稱譯文卷】第26至73頁）；
      嗣被告楊啟惠刻正辦理寄送快捷郵件，欲夾藏寄送硝甲西
      泮，惟尚未起運離開現場之際，即為士林憲兵隊及警方當
      場查獲，並扣得及另循線扣得前揭硝甲西泮、行動電話等
      物，此有士林憲兵隊及警方所製作之搜索扣押筆錄、扣押
      物品目錄表、扣案物品採證照片、前揭中華民國郵政投遞
      五聯單影本在卷可稽（參見偵一卷第82至85、135 至138
      、141 至144 、164 、165 、168 、169 、223 至233 、
      245 、246 頁），並有前揭硝甲西泮、行動電話等物扣案
      為憑；再扣案硝甲西泮（粉紅色圓形藥錠，外觀型態均相
      似，合計3 萬8,688 顆）經送鑑定結果，確均係硝甲西泮
      無誤（純度約2 ﹪，驗前總純質淨重約144.03公克；驗前
      合計淨重7201.57 公克，驗餘合計淨重7199.71 公克），
      此有內政部警政署刑事警察局99年12月10日刑鑑字第0990
      164694號鑑定書1 份在卷可按（參見偵二卷第72頁）；而
      依上開鑑定結果，扣案之硝甲西泮外觀型態均相似，則以
      鑑定所得之總淨重平均推算，被告周漢強交付被告楊啟惠
      之前揭5,000 顆硝甲西泮合計淨重應約為930.72公克（即
      7201.57 ÷38,688×5,000 ＝930.72），顯然逾淨重20公
      克以上。基上各項證據資料以觀，前開時、地之犯罪事實
      俱堪認屬為真。至被告陳緯龍販賣硝甲西泮3 萬顆給被告
      楊啟惠（被告楊啟惠與被告劉金烽合資）之時間，應係99
      年10月14日下午5 時6 分許其與楊啟惠雙方以行動電話聯
      絡毒品交易事宜後未久（公訴意旨誤載為同日下午4 時50
      分許），此觀諸被告陳緯龍於該日下午4 時49分即開始以
      電話聯絡被告楊啟惠交易硝甲西泮事宜，迄至同日下午5
      時6 分許始為最後一通聯繫（該通對話為被告陳緯龍稱：
      「你先下面等我」，被告楊啟惠稱：「好」），有上開通
      訊監察譯文附卷可按（參見偵一卷第37頁），即見其明。
      另公訴意旨並未敘明被告楊啟惠係何時運輸並販賣其與被
      告劉金烽合資販入之前揭硝甲西泮及被告陳緯龍所另託售
      之前揭硝甲西泮，且公訴意旨係認被告楊啟惠運輸並販賣
      被告周漢強所託售之前揭硝甲西泮之時間係在99年10月15
      日下午2 時53分前之某時許等語，惟查，觀諸被告陳緯龍
      於99年10月15日下午1 時36分許以電話聯絡被告楊啟惠，
      被告陳緯龍於該通電話中稱：「上完工了嗎？」，被告楊
      啟惠稱：「在郵局」，被告陳緯龍稱：「你現在在忙？」
      ，被告楊啟惠稱：「嗯」，被告陳緯龍稱：「你去忙」等
      語，以及觀諸被告楊啟惠於99年10月15日下午2 時53分許
      以電話和被告周漢強聯繫，並告知被告周漢強：「喂，我
      跟你說200 的順利過去了，但是呢，現在只剩下8 英鎊，
      沒辦法9 英鎊，因為有人以10英鎊吃貨」等語，有上開通
      訊監察譯文附卷為佐（參見偵一卷第37頁、譯文卷第49頁
      背面），並衡以被告楊啟惠於偵查中亦供稱：上開電話是
      我在郵局寄送前揭1 萬7,750 顆硝甲西泮時，陳緯龍打電
      話給我等語（參見偵二卷第9 頁）及於本院審理時供稱：
      我寄送前揭硝甲西泮1,000 顆【按：即被告周漢強所託售
      部分】的時間，應該是同上述郵局寄送的這一次等語（參
      見本院卷第403 頁正面），被告陳緯龍於本院審理時亦供
      稱：楊啟惠應該是在99年10月15日第一次寄送硝甲西泮到
      英國，那天我打電話給他等語（參見本院卷第121 頁背面
      ），相互勾稽核對，咸堪認定被告楊啟惠前揭分別與被告
      劉金烽、陳緯龍、周漢強共同運輸並販賣硝甲西泮應均係
      同時同一次為之，且被告楊啟惠至郵局寄送運輸硝甲西泮
      之時間應係99年10月15日下午1 時36分許其與被告陳緯龍
      電話聯絡後未久（但應在被告楊啟惠與被告周漢強於同日
      下午2 時53分許電話聯絡前）。
    (二)被告周漢強及其辯護人固以前揭情詞置辯，否認被告周漢
      強有為前揭犯行云云，且被告楊啟惠於本院審理時雖供稱
      及證稱：我不知道周漢強為何先後二次來臺灣，應該是來
      玩，因為他不認識中文，我有帶他去玩，我的前揭5,000
      顆硝甲西泮樣品，是一個臺灣男子拿給我的，是阿安叫他
      拿過來的，阿安打算賣我10萬顆硝甲西泮，先拿5,000 顆
      樣品給我，我並不是向周漢強購買，周漢強只是在馬來西
      亞介紹阿安給我而已，阿安拿硝甲西泮樣品給我的時候，
      周漢強並不在場云云（參見本院卷第32頁背面、第177 頁
      、178 頁正面），其於99年12月17日、100 年1 月7 日檢
      察官偵訊時亦供稱及證稱：前揭硝甲西泮樣品，是阿安拿
      給我的。周漢強只是介紹我和傻哥認識，說如果我要買硝
      甲西泮的話，可以找阿安云云（參見偵二卷第69、70、13
      5 、136 頁）。惟查：
      1.被告周漢強之外號為「傻哥」，此經被告周漢強於本院
        審理時坦認在卷，亦經被告楊啟惠於本院審理時供述明
        確（參見本院卷第32頁背面、第36頁正面）。稽之被告
        楊啟惠於99年11月20日檢察官偵訊時供稱：「（問：還
        有誰呢？還有誰拿給你？）在談當中的」、「（問：誰
        ？）Allen 和傻哥」、「（問：傻哥是多少？）傻哥是
        1 萬在談」、「（問：這次的DubbleA 【按：即標記A5
        000A型號】是他的嘛？）DubbleA ？那是sample」、「
        （問：是他給你的，是不是？）是他一個臺灣人給我的
        ，就是他透過他的朋友介紹」、「（問：還有呢？Alle
        n ？）也是在談」、「（問：多少？）也是1 萬，也是
        在談，可是都還沒有」、「（問：19號寄的是不是，總
        共1 萬5,700 ，然後2080是傻哥的？）2080？）」、「
        （問：另外2A的是傻哥的嘛，1 萬5,700 顆是你跟阿良
        【按：即被告陳緯龍】的？）對」、「（問：那2080顆
        是傻哥給你寄到那邊？）作sample的」、「（問：傻哥
        叫你寄到英國去當sample？）對，他給我們當sample」
        、「（問：這2080顆，傻哥是何時給你的？）10月10幾
        號，不記得了」、「（問：他怎麼拿給你的？）他叫一
        個臺灣人拿給我的」、「（問：傻哥叫一個臺灣人拿給
        你的？）對」、「（問：他從哪邊叫臺灣人拿給你？）
        就在臺灣，一個叫大安路，在那邊等」、「（問：叫你
        在大安路那邊等？）對，然後計程車來，一個人下來，
        他給我一個鞋盒」、「（問：他在計程車裡面拿給你？
        ）對，他下車，我上車」等語（參見偵二卷第5 頁，此
        亦經本院製作偵訊逐字譯文在案，參見本院卷第252 至
        256 頁），並參以被告楊啟惠與周漢強於99年10月11日
        確曾多次電話聯絡，渠等於該日上午11時5 分許之對話
        內容係被告楊啟惠稱：「喂」，被告周漢強稱：「你怎
        麼還不起床？人家4 點就要過來了耶」，被告楊啟惠稱
        ：「好」，被告周漢強稱：「你趕快起床，然後我們一
        起去吃東西呀，我在飯店等你」，被告楊啟惠稱：「OK
        」；渠等於同日上午11時27分許之對話內容為被告楊啟
        惠稱：「hello 」，被告周漢強稱：「你搭計程車過來
        ，跟司機說忠孝東路新的sogo」，被告楊啟惠稱：「好
        」，被告周漢強稱：「這邊人很多，你快點過來吧」，
        被告楊啟惠稱：「嗯」；渠等於同日下午3 時15分許之
        對話內容為被告周漢強稱：「你在哪？」，被告楊啟惠
        稱：「我在銀行排隊」，被告周漢強稱：「搞什麼呀你
        」；渠等於同日下午3 時16分許之對話內容為被告周漢
        強稱：「喂，還要多久？」，被告楊啟惠稱：「10 分
        鐘，再給我10分鐘」，被告周漢強稱：「又10分鐘，你
        快點，那個臺灣仔等的不耐煩了」，被告楊啟惠稱：「
        你叫他再等一下啦」，被告周漢強稱：「OK、OK」等語
        （參見譯文卷第32頁背面、第33頁正面），以及渠等二
        人復於99年10月15日下午2 時53分許以電話聯繫，被告
        楊啟惠稱：「喂，我跟你說200 的順利過去了，但是呢
        ，現在只剩下8 英鎊沒辦法9 英鎊，因為有人以10 英
        鎊吃貨」，被告周漢強稱：「現在才說，還能怎麼樣」
        ，被告楊啟惠稱：「我還是要跟你說一下呀」，「唉，
        沒辦法囉」等語（參見譯文卷第36頁背面），而被告楊
        啟惠復於99年12月17日檢察官偵訊時供稱：那位臺灣人
        搭計程車把硝甲西泮拿給我，我就上計程車，把裝有硝
        甲西泮樣品的盒子拿回復興南路的住處。後來我到郵局
        把100 排（即1,000 顆）硝甲西泮寄到英國去等語，以
        及其於100 年1 月7 日檢察官偵訊時供稱：前揭99年10
        月15日下午2 時53分許之通訊監察譯文，是我和周漢強
        的通話內容，電話中我和周漢強說「200 的順利過去了
        」是指硝甲西泮順利寄過去，周漢強在裡面占100 排，
        我和他報價只能賺8 英鎊，不能賺到9 英鎊。所謂周漢
        強占100 排，是因為周漢強拿2A的樣本給我，裡面有10
        0 排等語（以上參見偵二卷第70、137 頁）。綜上互核
        以觀，足徵被告周漢強確係謀議販賣1 萬排（即10萬顆
        ）硝甲西泮給被告楊啟惠，乃特意於99年10月10日前來
        臺灣（於同年月13日離台），並於99年10月11日下午4
        時許，與被告楊啟惠電話聯絡後，推由前揭某成年臺灣
        籍男子交付被告楊啟惠5,000 顆硝甲西泮樣品，並再委
        由被告楊啟惠將其中1,000 顆運輸販賣到英國，而以每
        10顆8 英鎊之代價賣出，且嗣再委由被告楊啟惠於99年
        11月19日將其中2,080 顆寄送運輸至英國，而於被告楊
        啟惠在郵局寄送時為警查獲，其情應屬灼然。再者，被
        告楊啟惠於上開偵訊中曾提及其另與Allen （按：應即
        阿安）正接洽購買10萬顆硝甲西泮中，但此與其向被告
        周漢強接洽購買10萬顆硝甲西泮，而由被告周漢強先行
        提供5,000 顆樣品試用，乃屬二事，自不能混為一談。
        是以被告楊啟惠嗣於其後之偵訊及本院審理時翻異前詞
        ，改稱上開硝甲西泮樣品乃係阿安所提供，被告周漢強
        只是介紹阿安給其認識云云，自難採信。至公訴意旨認
        前揭謀議販賣10萬顆硝甲西泮，並先交付5,000 顆硝甲
        西泮樣品之行為，均係被告周漢強與綽號阿安之人共同
        所為云云，然被告周漢強與阿安之販售硝甲西泮事宜要
        屬二事，自不得混為一談，且被告周漢強係推由前揭某
        成年臺灣籍男子交付硝甲西泮5, 000顆給被告楊啟惠，
        並非與阿安共同為之，均見前述，是公訴意旨此節所認
        ，要難採認。
      2.又被告劉金烽於本院審理時供稱及證稱：我聽楊啟惠說
        是向陳緯龍、周漢強購買硝甲西泮的等語（參見本院卷
        第33頁背面、第184 頁正面）；再被告楊啟惠與劉金烽
        於99年10月28日晚上11時11分許電話聯絡時，被告楊啟
        惠稱：「傻哥說17號到，到時再給我們1 萬的貨」等語
        ，於99年11月17日晚上9 時25分許電話聯絡時，被告楊
        啟惠稱：「傻哥說下次做1 萬排，讓我們慢慢寄」等語
        （以上參見譯文卷第42頁背面、第48頁正面）；另被告
        楊啟惠與某男子於99年10月18日下午6 時59分許電話聯
        絡時，被告楊啟惠稱：「6A是阿良哥哥的，2A是傻哥的
        」，該男子稱：「阿峰說吃2 顆就很厲害的是傻哥的貨
        嗎？」，被告楊啟惠稱：「嗯，這次的貨應該不錯，你
        試看看」、「6A的薄荷味很重，效果不是很強，但是2A
        的真的很強，這次用信封寄算是很安全，他們也懶得去
        查信封」等語，被告楊啟惠於99年10月19日晚上9 時53
        分許與另名不詳男子電話聯絡時，該男子稱：「傻哥的
        吃2 顆會發瘋」，被告楊啟惠稱：「當然啦，傻哥做了
        幾十年」、「我這次回馬來西亞一直追著他跟他談，他
        說受不了我才幫我的」等語，被告楊啟惠於99年10月20
        日中午12時25分許與另名不詳男子電話聯絡時，該男子
        稱：「傻哥過去有幫忙嗎？」，被告楊啟惠稱：「他是
        大人物，當然幫上大忙」，該男子稱：「傻哥離開了嗎
        ？」，被告楊啟惠稱：「離開了，他超快的，來3 天就
        離開了」，該男子稱：「有帶他去見阿良哥哥嗎？」，
        被告楊啟惠稱：「有呀，不過他現在經濟狀況不太好，
        投資失敗，8 支冰箱全部泡湯」等語（以上參見譯文卷
        第38頁、第39頁正面）。由上以觀，足見被告楊啟惠確
        曾向被告劉金烽明白告知被告周漢強（即傻哥）謀議將
        販賣1 萬排（即10萬顆）硝甲西泮給渠等之事，且被告
        楊啟惠確曾向前揭各該不詳男子表示：標記2A（即A500
        0A）型號之硝甲西泮乃係被告周漢強所提供，其效果強
        烈，而被告周漢強從事此途業已幾十年，因其一直追著
        被告周漢強「幫忙」（按：應係指其希望由被告周漢強
        幫忙提供硝甲西泮），被告周漢強始願意來臺幫忙，被
        告周漢強來臺雖僅停留3 天，但仍幫上大忙，其並帶被
        告周漢強與陳緯龍（即阿良）見面，亦核與被告陳緯龍
        於本院審理時所證：楊啟惠在臺灣的酒店介紹我認識傻
        哥，我們在酒店見過二次面等語相符（參見本院卷第18
        7 頁正面）。凡此種種，在在益徵被告周漢強確係謀議
        販賣1 萬排（即10萬顆）硝甲西泮給被告楊啟惠，始於
        99年10月10日至同年月13日短暫來臺，並先提供5,000
        顆硝甲西泮樣品供被告楊啟惠試用參考，此等事實彰彰
        明甚。是以被告周漢強猶執詞否認此情，被告楊啟惠於
        偵查後階段及本院審理時改口為證，均不足為採。
      3.被告楊啟惠於本院審理時雖另證稱：我確實有向劉金烽
        提過我要向傻哥拿硝甲西泮，但實際上這是禿頭的貨，
        而禿頭是傻哥介紹的，所以我才說是傻哥。我在周漢強
        介紹阿安給我認識之前，我只知道阿安的綽號是禿頭，
        並不知道他是阿安，周漢強也沒有介紹說這個人是阿安
        ，他說這個人是老闆。因為我要和劉金烽向人家買東西
        ，如果別人的名字都不知道，劉金烽會沒有信心，他會
        擔心，所以我也不稱呼那個人為老闆，才說他是傻哥。
        一般我的朋友都認識傻哥，我才對外這樣講，其實2A是
        阿安的云云（參見本院卷第179 頁背面、第180 頁、第
        183 頁正面）。惟查，被告劉金烽於本院審理時證稱：
        「（問：在你跟楊啟惠合資購買一粒眠，你除了出資外
        ，有無負責其他事情？）沒有，實際交易和出面接洽都
        是由楊啟惠負責的」、「（問：你會去關心楊啟惠是和
        何人購買的？）我聽他說，我不會去問他，他會主動跟
        我說」、「（問：你有無問楊啟惠向何人買了多少數量
        一粒眠，品質如何？）我不會去問」、「（問：如果楊
        啟惠購買一粒眠的對象，連名字都不知道，你會不會在
        意這一點？）我不會，都是交給他處理，他決定就好」
        、「（問：楊啟惠購買毒品的對象你會否去干涉？）不
        會，我只負責出錢」、「（問：他決定向何人購買前，
        是否會先跟你說？）他會在電話中說，但是否已經決定
        購買或者買了沒，我並不清楚」等語（參見本院卷第18
        5 頁至186 頁正面），可知被告劉金烽雖和被告楊啟惠
        合資購買硝甲西泮，但僅負責出資，其餘毒品交易事項
        均交由被告楊啟惠全權處理，被告劉金烽完全不予干涉
        ，被告楊啟惠對此當無不知之理，則其諉稱因其害怕不
        知交易對象之名字，被告劉金烽會擔心，沒有信心，始
        向被告劉金烽謊稱交易對象為傻哥云云，自屬子虛。況
        依被告楊啟惠於本院審理時所證：阿安在馬來西亞就像
        名人一樣，我的朋友會找到他，一般出來混的都會找到
        他，在吉隆坡不怕他跑等語（參見本院卷第180 頁背面
        ），顯示阿安在馬來西亞乃係當地販毒界著有信譽之人
        ，被告楊啟惠對於渠等與阿安之毒品交易乃深具信心，
        被告楊啟惠若真係顧及被告劉金烽之心理感受，大可向
        被告劉金烽告以此情，以建立或強化被告劉金烽之信心
        ，實無謊稱交易對象為傻哥之必要；更何況被告劉金烽
        對於傻哥此人之底細亦完全不知，其僅知其名，也不知
        傻哥在馬來西亞是做什麼，此亦經被告劉金烽於本院審
        理時證述明確（參見本院卷第188 頁正面），則被告楊
        啟惠向被告劉金烽佯稱交易對象為傻哥，事實上亦無法
        發揮任何安定被告劉金烽信心之效果。職此，更見被告
        楊啟惠證述其係向被告劉金烽佯稱交易對象為傻哥周漢
        強云云，要屬臨訟杜撰虛構之詞，顯不足採。
      4.查被告楊啟惠業已認識被告周漢強甚久，彼此會以乾爹
        及乾兒子互稱，迄今仍係交情良好，此經被告楊啟惠於
        本院審理時證述在卷（參見本院卷第176 頁背面、第18
        3 頁），其並同時證稱其不會講話陷害被告周漢強。是
        在渠等二人有此良好交情之情況下，倘若真無前揭交易
        硝甲西泮之事實，被告楊啟惠當無設詞蓄意構陷被告周
        漢強之理，其理應屬灼然，故被告楊啟惠於前揭偵訊時
        所述被告周漢強謀議販賣硝甲西泮給其，並先託由某成
        年臺灣籍男子交付樣品乙事，允非向壁虛構；況其所供
        各節與前揭通訊監察譯文交互參照，勾稽核對，均相一
        致而無齟齬出入之處，更顯其先前所為之偵訊內容俱屬
        可信。至被告楊啟惠嗣於偵查後階段及本院審理時翻異
        前詞，改口證述如上，無非應係被告事後驚覺事態嚴重
        ，對交情友好之被告周漢強深感過意不去，或承受自被
        告周漢強之人情壓力，所為迴護偏袒被告周漢強之附和
        虛詞，其之不足採信當係灼然明甚，自無從執為對被告
        周漢強有利之認定。是被告周漢強及其辯護人徒以前詞
        置辯，均係事後卸責之詞，委不足採。
    (三)公訴意旨雖認被告周漢強基於販賣第三級毒品硝甲西泮之
      犯意，以155 萬元之代價，販賣硝甲西泮10萬顆給被告楊
      啟惠，並約定先交付硝甲西泮5,000 顆樣本給被告楊啟惠
      ，因認被告周漢強此部分已涉有販賣第三級毒品之罪嫌云
      云。惟按犯罪之著手，係指行為人為實現犯意而開始實行
      犯罪構成要件之行為而言。毒品危害防制條例第4 條之販
      賣毒品罪，於售賣者與購毒者就買賣毒品之重要內容有所
      表示時，即可認為已經著手實行販賣毒品之行為；亦即販
      賣毒品之犯行，以售賣者與購買者雙方就買賣毒品之重要
      內容有所意思表示而達成契約之合致時，即已著手於販賣
      毒品構成要件之行為，而售賣者已否實際交付毒品，乃該
      項販賣毒品行為是否既遂之問題（參見最高法院98年度台
      上字第2248號判決意旨）。經查，被告周漢強固謀議販賣
      硝甲西泮10萬顆給被告楊啟惠，並於前開時、地先交付硝
      甲西泮5,000 顆作為樣品，業見前述。然被告楊啟惠迭於
      偵查及本院審理時均一再供稱，上開5,000 顆樣品是作為
      試用，如果滿意，才會向被告周漢強購買10萬顆硝甲西泮
      ，顯見被告楊啟惠與周漢強就買賣硝甲西泮與否，尚未達
      成契約之合致，而仍僅處於試用參考之階段，契約合致與
      否，猶在不確定之狀態；而本院遍翻全卷，亦查無證據證
      明被告楊啟惠業與被告周漢強就販賣10萬顆硝甲西泮乙事
      達成意思合致，檢察官復未提出其他積極證據資以證明，
      自難遽認被告二人已就買賣硝甲西泮10萬顆達成契約之合
      致。揆諸上開說明，自難認定被告周漢強業已著手販賣毒
      品之犯行，公訴意旨此節所指，容難採認。惟被告周漢強
      既已交付5,000 顆硝甲西泮給被告楊啟惠，且係充作樣品
      而無償讓與，自仍屬轉讓硝甲西泮之行為，要無疑義。
    (四)按販賣毒品罪之所謂「意圖」，即犯罪之目的，原則上不
      以發生特定結果為必要，只需有營利之意圖為已足，不以
      買賤賣貴而從中得利為必要（參見最高法院97年度台上字
      第2109號判決意旨）。被告四人將前揭硝甲西泮運輸販賣
      給英國某人，並收取前揭英鎊之代價，顯見雙方即有交易
      之對價關係（況被告四人亦確可從中賺取相當之差價），
      足認被告四人當均有營利之意圖無疑。
    (五)綜上所述，足認被告四人確有前揭運輸、走私硝甲西泮及
      繼而販賣之犯罪事實，被告陳緯龍、楊啟惠、劉金烽所為
      自白核與事實相符，自堪採信，而被告周漢強及其辯護人
      所辯則無足取，是以本件事證已臻明確，被告四人之犯行
      俱堪認定。
  二、論罪科刑部分
    (一)按毒品危害防制條例之運輸毒品罪，所稱之「運輸」係指
      轉運輸送而言，不以國外輸入國內或國內輸出國外者為限
      ，其在「國內運送」者，亦屬之，至於運輸之動機、目的
      是否意在為己或為他人，運輸之方法為海運、空運、陸運
      或兼而有之，均非所問。至零星夾帶或短途持送者，雖得
      斟酌實際情形，依持有毒品罪論科，但仍以無運輸或販賣
      之意圖者為限（參見最高法院94年度台上字第2845號判決
      意旨）；又運輸毒品罪之成立，並非以所運輸之毒品已運
      扺目的地為完成犯罪之要件，是以區別各該罪既遂、未遂
      之依據，應以已否起運離開現場為準，如已起運離開現場
      ，其構成要件之輸送行為即已完成，不以達到目的地為既
      遂之條件（參見最高法院95年度台上字第990 號判決意旨
      ）；再懲治走私條例第2 條第1 項所謂私運管制物品進口
      或出口，係指私運該物品進出國境而言。「國境」係指國
      家統治權所及之範圍，包括領土、領海及領空在內；其所
      謂出口，係指由我國海港、航空機場或陸地邊境向國外運
      輸者而言。其私運之方式，不論為海運、空運或陸運，或
      數方式併用，均屬之。如對於私運管制物品出口之構成犯
      罪事實，已開始實行者，即屬著手，而以運出國境為既遂
      （參見最高法院84年度台上字第3467號、88年度台上字第
      2489號判決意旨）。查硝甲西泮係屬毒品危害防制條例第
      2 條第2 項第3 款所列之第三級毒品，亦屬行政院依據懲
      治走私條例第2 條第3 項所授權頒訂之懲治走私條例「管
      制物品項目及其數額」甲項第4 款所列之管制進出口物品
      。本件被告陳緯龍於99年10月14日販賣硝甲西泮給被告楊
      啟惠，核被告陳緯龍此部分所為，係犯毒品危害防制條例
      第4 條第3 項之販賣第三級毒品罪；被告陳緯龍、劉金烽
      、周漢強於99年10月15日分別推由被告楊啟惠運輸、走私
      硝甲西泮（數量甚多，且寄送至英國，非僅零星夾帶或短
      途持送），繼而販賣，核被告四人此部分所為，均係犯毒
      品危害防制條例第4 條第3 項之販賣第三級毒品罪、同條
      項之運輸第三級毒品罪及懲治走私條例第2 條第1 項之走
      私罪（私運管制物品出口罪）；被告陳緯龍、劉金烽、周
      漢強於99年11月19日分別推由被告楊啟惠運輸、走私硝甲
      西泮（數量甚多，且欲寄送至英國，非僅零星夾帶或短途
      持送），然於被告楊啟惠正在辦理寄送快捷郵件，資以夾
      藏寄送硝甲西泮，而尚未起運離開現場之際（此參諸被告
      楊啟惠填載之中華民國郵政投遞五聯單尚未經郵局經辦人
      員蓋章收訖，且憲警人員於郵局當場扣得欲夾藏寄送之硝
      甲西泮即明），即遭憲警人員當場查獲，致未得逞，核屬
      未遂階段，核被告陳緯龍、楊啟惠、劉金烽三人此部分所
      為（按：至被告周漢強此部分未據檢察官起訴，詳如後述
      ），均係犯毒品危害防制條例第4 條第3 項、第6 項之運
      輸第三級毒品未遂罪及懲治走私條例第2 條第1 項、第2
      項之走私未遂罪，公訴意旨認前揭硝甲西泮業已起運，已
      屬既遂，自有未洽，惟因罪名均屬相同，僅行為態樣有既
      未遂之分，自毋庸變更起訴法條（參見最高法院87年度台
      上字第3234號判決意旨）；又按毒品危害防制條例第8 條
      第6 項規定轉讓毒品達一定數量者，加重其刑至二分之一
      ，其標準由行政院定之，行政院即依前揭授權頒訂轉讓第
      三級毒品淨重20公克以上者，加重其刑至二分之一，而此
      項加重處罰之規定，乃就犯罪類型變更之個別犯罪行為予
      以加重，屬於刑法分則加重之性質（參見最高法院99年度
      台上字第7796號判決意旨）。本件被告周漢強於99年10月
      11日無償轉讓硝甲西泮5,000 顆給被告楊啟惠，其合計淨
      重已達20公克以上，核被告周漢強此部分所為，則係犯毒
      品危害防制條例第8 條第6 項、第3 項之轉讓第三級毒品
      達一定數量罪，並依法加重其刑。公訴意旨認被告周漢強
      此部分所為係犯毒品危害防制條例第4 條第3 項之販賣第
      三級毒品罪嫌云云，容有誤會，已如前述，惟起訴之基本
      社會事實既屬同一，爰依法變更起訴法條。又起訴書所載
      犯罪事實業已敘明被告四人有前揭私運管制物品出口之事
      實（按：除被告周漢強於99年11月19日運輸及走私第三級
      毒品部分，詳如後述），此部分已屬檢察官起訴之範疇，
      雖起訴書於論罪法條漏未記載被告四人另均成立懲治走私
      條例第2 條第1 項之走私罪名，但並不影響檢察官就此等
      部分業已起訴之效力，本院自得就此等部分逕為實體判決
      ，附此敘明。
    (二)按共同正犯之意思聯絡，原不以數人間直接發生者為限，
      即有間接之聯絡者，亦包括在內。如甲分別邀約乙、丙犯
      罪，雖乙、丙間彼此並無直接之聯絡，亦無礙於其為共同
      正犯之成立（參見最高法院77年台上字第2135號判例意旨
      ）。然如甲係分別邀約乙、丙分別為不同之犯罪行為，則
      甲就其分別與乙、丙二人所共同實行之犯罪，固分別均為
      共同正犯，然乙、丙二人間，則僅就其與甲共同實行之犯
      罪行為，負共同正犯之責，究不得謂乙對甲、丙間之犯罪
      行為或丙對甲、乙間之犯罪行為，仍屬有犯意聯絡及行為
      分擔，而令負共同正犯之責（參見最高法院96年度台上字
      第4519號判決意旨）。又刑法上之從犯，係指僅以幫助之
      意思，對於正犯資以助力，而未參與實施犯罪構成要件之
      行為者而言，如就構成犯罪事實之一部，已參與實施，即
      屬共同正犯（參見最高法院30年上字第1781號判例意旨）
      。本件被告陳緯龍、劉金烽、周漢強分別推由被告楊啟惠
      處理各自之硝甲西泮運輸事宜，而由被告楊啟惠與人在英
      國之劉國烽聯繫運輸，被告陳緯龍、周漢強雖與劉國烽無
      直接聯繫（按：至劉國烽為被告劉金烽之弟，依被告劉金
      烽歷來供述，其二人間應有聯繫），但既推由被告楊啟惠
      為之，仍屬間接有所聯絡，而無礙於共同正犯之成立。又
      被告陳緯龍、劉金烽、周漢強所欲運輸、販賣之硝甲西泮
      各有不同，並非為同一犯罪行為，且渠等彼此間並無任何
      犯意聯絡，自應僅就渠等分別與被告楊啟惠共同實行之運
      輸、走私及販賣毒品行為，各負共同正犯之責。再被告陳
      緯龍、周漢強委由被告楊啟惠運輸、走私及販賣毒品，縱
      令被告楊啟惠係出於幫助之意思，但其既已參與犯罪構成
      要件之行為，依法仍屬共同正犯。職是，被告楊啟惠、劉
      國烽分別與被告陳緯龍、劉金烽、周漢強就前揭運輸第三
      級毒品及私運此等管制物品出口之犯行有所犯意聯絡及行
      為分擔，且被告楊啟惠分別與被告陳緯龍、劉金烽、周漢
      強就前揭販賣第三級毒品之犯行有所犯意聯絡與行為分擔
      ，另被告周漢強與前揭某成年臺灣籍男子就前揭轉讓第三
      級毒品達一定數量之犯行有所犯意聯絡與行為分擔，均各
      為共同正犯。公訴意旨認被告周漢強係與阿安就上開轉讓
      第三級毒品犯行（公訴意旨認係販賣第三級毒品）係屬共
      同正犯，且漏未論及人在英國之劉國烽亦為前揭運輸第三
      級毒品及走私此等管制物品出口之共同正犯，均有未洽。
      再被告四人係利用不知情之郵務人員寄送運輸硝甲西泮，
      均為間接正犯。
    (三)被告陳緯龍、楊啟惠、劉金烽持有第三級毒品純質淨重20
      公克以上之低度行為（按：觀諸前揭內政部警政署刑事警
      察局鑑定書，扣案硝甲西泮合計3 萬8,688 顆，驗前總純
      質淨重約144.03公克，則以此推算，平均每顆硝甲西泮之
      純質淨重約為0.0037公克左右，以被告陳緯龍、楊啟惠、
      劉金烽所持有之硝甲西泮數量高達3 萬顆計算【被告陳緯
      龍最高持有6 萬顆，後將其中3 萬顆販賣給被告楊啟惠】
      ，即達111.68公克左右，渠等三人均明顯持有淨重20公克
      以上之硝甲西泮；但以被告周漢強所交付被告楊啟惠之硝
      甲西泮5,000 顆，則僅純質淨重18.5公克左右，尚難遽認
      被告周漢強持有之硝甲西泮純質淨重為20公克以上），分
      別為渠等各自之販賣、運輸第三級毒品之高度行為所吸收
      ，均不另論罪。被告四人私運管制出口之硝甲西泮至英國
      ，均係以一行為而同時觸犯私運管制物品出口及運輸第三
      級毒品二罪名，為想像競合犯，應依刑法第55條規定，各
      從一重之運輸第三級毒品罪處斷。再按刑法上一行為而觸
      犯數罪名之想像競合犯存在之目的，在於避免對於同一不
      法要素予以過度評價，其所謂「同一行為」係指所實行者
      為完全或局部同一之行為而言。因此刑法修正刪除牽連犯
      之規定後，於修正前原認屬於方法目的或原因結果之不同
      犯罪，其間果有實行之行為完全或局部同一之情形，應得
      依想像競合犯論擬。又毒品危害防制條例第4 條所稱之運
      輸毒品，係指轉運輸送毒品之謂。運輸毒品按其性質或結
      果，並非當然含有販賣之成分，難謂其間有吸收關係。故
      刑法修正刪除牽連犯之規定後，行為人意圖營利販入毒品
      ，運輸他地交付買受人，以完成賣出行為，其運輸與販賣
      毒品間，行為局部同一，應按想像競合犯處斷（參見最高
      法院97年度台上字第3494號、99年度台上字第6167號判決
      意旨）。查被告楊啟惠、劉金烽共同意圖營利而自被告陳
      緯龍處販入硝甲西泮，且被告楊啟惠受被告陳緯龍、周漢
      強之委託，共同意圖營利販出硝甲西泮至英國，乃利用夾
      藏郵寄硝甲西泮之方式，運輸硝甲西泮至英國後即行賣出
      ，故渠等前揭於99年10月15日運輸第三級毒品及其後旋即
      販賣第三級毒品間，行為局部同一，亦為想像競合犯，爰
      依刑法第55條規定，均從一重之販賣第三級毒品罪處斷。
      公訴意旨認前揭運輸第三級毒品係屬低度行為，應為販賣
      第三級毒品之高度行為所吸收，均不另論罪云云，自有未
      洽。被告陳緯龍上開所犯販賣第三級毒品罪（二罪）、運
      輸第三級毒品未遂罪，被告楊啟惠、劉金烽上開所犯販賣
      第三級毒品罪、運輸第三級毒品未遂罪，被告周漢強上開
      所犯轉讓第三級毒品達一定數量罪、販賣第三級毒品罪之
      間，均係犯意各別，行為互殊，皆應分論併罰。
    (四)被告陳緯龍、楊啟惠、劉金烽犯前揭販賣第三級毒品罪（
      被告劉金烽二罪）、運輸第三級毒品未遂罪，於偵查及本
      院審判中均自白犯行，依毒品危害防制條例第17條第2 項
      規定，各減輕其刑。又被告四人所犯前揭運輸第三級毒品
      未遂罪，既屬未遂，均酌依刑法第25條第2 項規定，各按
      既遂犯之刑減輕之，且就被告陳緯龍所犯部分，依刑法第
      70條規定遞減之。至被告陳緯龍固於偵查中供出其硝甲西
      泮之來源為綽號「宏哥」之人，但檢察官迄今仍未查獲「
      宏哥」，此有臺灣板橋地方法院檢察署100 年6 月27日板
      檢玉暑99偵30716 字第219687號函1 份在卷可按（參見本
      院卷第357 頁），自無從依毒品危害防制條例第17條第1
      項規定，減輕或免除被告陳緯龍之刑。再被告陳緯龍之辯
      護人雖稱：被告陳緯龍在偵查中曾供出其上游為宏哥，雖
      目前尚未查獲宏哥，但這是因為被告陳緯龍坦承犯罪，本
      件審理速度加快，才導致未查獲上游，反而在一般被告未
      坦承犯罪之情況下，所供上游即有時間加以查獲，如此對
      於坦承犯罪之被告陳緯龍並不公平，故請本院考量此種情
      形，依刑法第59條減輕其刑云云。惟查，本案就被告陳緯
      龍所犯販賣第三級毒品及運輸第三級毒品未遂各罪，業已
      適用毒品危害防制條例第17條第2 項予以減輕其刑，要無
      情輕法重之憾。衡情一般被告於偵查、審判中未能自白犯
      行者，既已否認犯罪，本不見得會有供出上游之情形，縱
      令供出上游，通常因所供資料未盡詳明，亦常不見得會有
      因而查獲之結果，故理論上輒難依毒品危害防制條例第17
      條第1 項獲得減輕或免除其刑之寬典。故被告陳緯龍於偵
      查及本院審判中均自白犯行，其因而獲得減刑之寬典，較
      諸未能自白之其他被告而言（例如同案被告周漢強），當
      已受較為有利之量刑，而顯無不公平之問題。本件經查扣
      之第三級毒品硝甲西泮數量非寡，實難認另有特殊之原因
      或堅強事由，而在客觀上足以引起一般同情之處，自無依
      刑法第59條規定酌量減輕其刑之餘地。是以被告陳緯龍之
      辯護人執此請求減輕其刑云云，尚無足取。再者，被告陳
      緯龍有如犯罪事實欄一所載論罪科刑及執行完畢之紀錄，
      此有臺灣高等法院被告前案紀錄表1 份在卷可按，其受有
      期徒刑執行完畢，於5 年以內故意再犯本件最重本刑為有
      期徒刑之罪，均為累犯，應依刑法第47條第1 項規定，各
      加重其刑，並均依刑法第71條第1 項規定，先加而後減之
      。
    (五)本院審酌被告四人均值青壯，不思依循正軌賺取金錢，竟
      無視政府反毒政策及宣導，仍分別意圖營利販賣、運輸、
      轉讓第三級毒品硝甲西泮，其中被告陳緯龍販賣數量非寡
      之第三級毒品硝甲西泮給被告楊啟惠（與被告劉金烽合資
      ），被告周漢強亦謀議販賣眾多數量之硝甲西泮給被告楊
      啟惠，而先提供5,000 顆之硝甲西泮樣品給被告楊啟惠，
      嗣被告楊啟惠復分別與被告陳緯龍、劉金烽、周漢強共同
      運輸數量非寡之第三級毒品硝甲西泮至英國販賣，且於再
      度運輸時未遂，對於硝甲西泮施用來源之提供大有助益，
      倘未予嚴厲規範，影響所及，將致生國內大量販毒之風氣
      ，且大開運毒出境之方便管道，如此一來，則非僅多數個
      人之生命、身體將受侵害，社會、國家法益及國際法秩序
      亦不能免，為害之鉅，當非個人一己之生命、身體法益所
      可比擬，而被告周漢強於本案事證已相當明確之情況下，
      猶於犯後飾詞圖卸其責，是以被告四人所為自應分別受有
      相當程度之刑事非難；惟另考量被告楊啟惠、劉金烽、周
      漢強於臺灣尚無前科紀錄，此有臺灣高等法院被告前案紀
      錄表3 份在卷可按，而被告陳緯龍、楊啟惠、劉金烽於犯
      後已能坦承犯行，兼衡本件主要接洽境外運毒、販毒之人
      為被告楊啟惠，其角色之可責性較高，以及被告四人均貪
      圖販毒暴利之犯罪動機、目的、手段、分工方式與擔任角
      色、所生危害、智識程度、家庭狀況及渠等於99年11月19
      日所欲運輸之硝甲西泮尚在辦理寄送而未寄離現場之際即
      遭查獲，尚無流入市面造成實害等一切情狀，酌情分別量
      處如主文所示之刑，並各定渠等應執行之刑，以資懲儆。
      再者，考量被告楊啟惠係英國籍之外國人，被告劉金烽、
      周漢強均係馬來西亞籍之外國人，竟於來臺期間從事本件
      運毒及販毒之嚴重觸法行為，破壞我國社會治安，並擾亂
      國際法秩序，情節要非輕微，顯係具有相當危險性之外國
      人，容有繼續危害我國社會之虞，渠等三人既受本院分別
      宣告如主文所示之有期徒刑，本院按諸比例原則，並兼衡
      人權保障與社會安全維護，認應依刑法第95條規定，併諭
      知被告楊啟惠、劉金烽及周漢強應於刑之執行或赦免後，
      驅逐出境。
    (六)沒收部分
      1.按愷他命係毒品危害防制條例第2 條第2 項第3 款所定
        之第三級毒品，應認係違禁物。又販賣愷他命而被查獲
        ，其所販賣之愷他命，係供實行販賣犯罪行為所使用之
        目的物，亦屬供犯罪所用之物。而供犯罪所用之物併具
        違禁物之性質者，因違禁物不問是否屬於犯罪行為人所
        有，均應宣告沒收，自應優先適用刑法第38條第1 項第
        1 款之規定（參見最高法院100 年度第3 次刑事庭會議
        決議意旨）。查本件扣案之硝甲西泮係第三級毒品，亦
        應認係違禁物，而先後使用於前揭99年10月15日販賣、
        運輸第三級毒品及99年11月19日運輸第三級毒品未遂之
        犯行或所餘，均與該二次犯行有所關聯，自應優先依刑
        法第38條第1 項第1 款規定，就有所關聯之各該扣案硝
        甲西泮（按：扣案如附表一所示之硝甲西泮2 萬顆與被
        告陳緯龍上開二次犯行均有關聯；扣案如附表二所示硝
        甲西泮3 萬8, 688顆與被告楊啟惠上開二次犯行有所關
        聯；扣案如附表三所示硝甲西泮1 萬4,928 顆與被告劉
        金烽上開二次犯行有所關聯；扣案如附表四所示硝甲西
        泮3,760 顆與被告周漢強上開二次犯行有所關聯），於
        各該被告所為上開各該犯行之主文項內，併為沒收之諭
        知（惟鑑析用罄之硝甲西泮既已滅失，自毋庸宣告沒收
        ）。
      2.按依毒品危害防制條例第18條第1 項前段規定，查獲之
        第一、二級毒品，不問屬於犯人與否，均沒收銷燬之，
        係以徵收人民之此類財產權，一概予以銷燬不存之激烈
        手段，宣示政府禁制毒品決心，而防衛社會安全。是除
        單獨宣告沒收外，仍以和經認定為有罪之被告具有一定
        關聯性為必要，此由毒品禁制，要在阻絕擴散，故重視
        其查獲時持有之角度切入，當較能把握其立法趣旨。具
        體言之，在販賣第一、二級毒品之場合，如出售者業將
        毒品交付買方，無論已否收得對價，既已易手，祇能在
        該買方犯罪之宣告刑項下，為沒收銷燬之諭知，尚無列
        為賣方犯罪從刑之餘地（參見最高法院100 年度台上字
        第654 號判決意旨）。同理，本諸立法者亦有禁制第三
        、四級毒品之趣旨（此參照毒品危害防制條例第19條第
        1 項及刑法第38條第1 項第1 款均規定義務沒收，且依
        毒品危害防制條例第18條第1 項中段規定，亦兼採行政
        上之沒入銷燬即明），在販賣、轉讓第三、四級毒品等
        同具有交付、收受毒品態樣之相類情形，亦應在毒品交
        付易手後，只能在收受毒品一方之犯罪宣告刑下，為沒
        收之諭知，而無列為交付毒品一方之犯罪從刑之餘地。
        本件被告陳緯龍於99年10月14日販賣第三級毒品硝甲西
        泮3 萬顆給被告楊啟惠，被告周漢強於99年10月11日轉
        讓第三級毒品硝甲西泮5,000 顆給被告楊啟惠，該等硝
        甲西泮雖有剩餘而經扣押在案，但被告陳緯龍、周漢強
        既均已將硝甲西泮交付給被告楊啟惠而已易手，自不得
        再於被告陳緯龍、周漢強所犯上開販賣、轉讓第三級毒
        品之犯行主文項內併為沒收之諭知。
      3.按毒品危害防制條例第19條第1 項規定性質上係沒收之
        補充規定。其屬於本條所定沒收之標的，如得以直接沒
        收者，判決主文僅宣告沒收即可，不生「追徵其價額」
        或「以其財產抵償之」問題，須沒收之標的全部或一部
        不能沒收時，始生「追徵其價額」或「以其財產抵償之
        」選項問題（參見最高法院99年度第5 次刑事庭會議決
        議意旨）。查本件扣案之被告陳緯龍所持用搭配門號00
        00000000號之手機1 支、被告楊啟惠所持用搭配門號00
        00000000號、0000000000號之手機各1 支、被告劉金烽
        所持用搭配門號0000000000號、0000000000號之手機各
        1 支、被告周漢強所持用搭配門號00000000000 號之手
        機1 支（以上均含各該門號SIM 卡），乃分別係供被告
        四人聯繫販賣、運輸、轉讓第三級毒品硝甲西泮所用（
        按：其中被告楊啟惠向被告陳緯龍、周漢強聯絡販毒、
        運毒或轉讓毒品等事宜，僅使用搭配門號0000000000號
        之手機），且分別係屬各該被告所有，此經被告四人於
        本院審理時均供明在卷（參見本院卷第121 頁背面、第
        149 頁背面、第322 頁背面、第402 頁正面），本於共
        同正犯責任共同之原則，應依毒品危害防制條例第19條
        第1 項規定，於各該被告之各該相關罪名之主文項內分
        別諭知沒收。又扣案之中華民國郵政投遞五聯單1 紙（
        投遞證明聯，編號EＺ000000000TW ），乃係被告楊啟惠
        於99年11月19日為夾藏寄送硝甲西泮時，在郵局所填載
        之文件，容係供該次運輸硝甲西泮所用，且衡情已係被
        告楊啟惠所有，本於共同正犯責任共同之原則，自應依
        毒品危害防制條例第19條第1 項規定，於各該被告之該
        次運輸第三級毒品未遂罪名之主文項內分別諭知沒收。
      4.又按毒品危害防制條例第19條第1 項所規定之「追徵其
        價額」或「以其財產抵償之」係屬兩種選項，分別係針
        對現行貨幣以外之其他財產與現行貨幣而言。本規定所
        稱「追徵其價額」者，係指所沒收之物為金錢以外之其
        他財物而無法沒收時，因其實際價值不確定，應追徵其
        價額，使其繳納與原物相當之價額，並無以其財產抵償
        之問題。倘嗣後追徵其金錢價額，不得結果而須以其財
        產抵償者，要屬行政執行機關依強制執行之法律之執行
        問題，即無不能執行之情形，自毋庸諭知「或以其財產
        抵償之」。如不能沒收之沒收標的為金錢時，因價值確
        定，判決主文直接宣告「以其財產抵償之」即可，不發
        生追徵價額之問題（參見最高法院99年度第5 次刑事庭
        會議決議意旨）。是犯罪所得之金錢若為新台幣，因其
        本身即為我國現行貨幣價值之表示，固不發生追徵其價
        額之問題；惟其犯罪所得若係外國貨幣，而全部或一部
        不能沒收時，仍須追徵其價額，方能達到沒收之目的（
        參見最高法院92年度台上字第6838號判決意旨）。再者
        ，共同正犯犯罪所得之財物為現金時，因共同正犯應就
        全部犯罪結果負其責任，而合併計算犯罪所得，且於全
        部或一部不能沒收時以其財產抵償之，但為避免執行時
        發生重複沒收、抵償之情形，故各共同正犯之間係採「
        連帶沒收主義」，於裁判時應諭知被告共同犯罪所得之
        財物應與其他共同正犯「連帶沒收之」（參見最高法院
        96年度台上字第4662號判決意旨）。查被告陳緯龍販賣
        第三級毒品硝甲西泮給被告楊啟惠之所得為新台幣45萬
        元，既未扣案，自應依毒品危害防制條例第19條第1 項
        規定，於被告陳緯龍該犯行之主文項內諭知沒收，且如
        全部或一部不能沒收時，則以被告陳緯龍之財產抵償之
        。再本件被告楊啟惠分別與被告陳緯龍、劉金烽、周漢
        強共同販賣第三級毒品硝甲西泮至英國之所得均為英鎊
        （分別詳如附表一至四所示），並非我國現行貨幣，而
        係外國貨幣，既未扣案，爰依毒品危害防制條例第19條
        第1 項規定，自應於被告四人各該犯行之主文項內分別
        諭知連帶沒收，且如全部或一部不能沒收時，則連帶追
        徵其價額。
      5.至本件固另在被告陳緯龍處扣得硝甲西泮1 顆，但該顆
        扣案之時間係在99年11月19日，與被告陳緯龍販賣硝甲
        西泮給被告楊啟惠之時間99年10月14日已相隔月餘，復
        非係在被告楊啟惠處所扣而與本件運輸、販賣毒品有所
        關聯之物，此外亦查無證據證明該顆硝甲西泮與本案有
        所關聯，自無從併予沒收。又扣案之被告四人其餘之行
        動電話，固均係各該被告所有，此經渠等於本院審理時
        供明在卷，但並無證據證明與本案犯罪有所關聯，自亦
        無從併予沒收；而觀諸前揭通訊監察譯文，被告劉金烽
        、周漢強雖曾分持未扣案之搭配其他門號（被告劉金烽
        部分，如門號0000000000號；被告周漢強部分，如門號
        00000000000 號、0000000000號等）之行動電話與被告
        楊啟惠聯繫毒品事宜，但並無證據證明該等行動電話係
        屬該等被告或其共犯所有，同亦無從併予沒收。再扣案
        之中華民國郵政投遞五聯單1 紙（編號EＺ000000000TW
        ），其上顯示交寄郵件之日期為99年11月10日，顯與本
        件99年11月19日運輸毒品未遂之犯行無關，亦不得併予
        宣告沒收。此外，本件固另扣得被告四人之筆記型電腦
        、電子機票影本、記事本及前揭門號以外之門號SIM 卡
        等物，但均無證據證明與本案有所關聯，同不得宣告沒
        收，公訴意旨認均應依刑法第38條第1 項第2 款宣告沒
        收，自有誤會。
、無罪方面
  一、公訴意旨另以：被告楊啟惠、劉金烽共同基於販賣及運輸
      第三級毒品硝甲西泮之犯意，於99年10月10日至同年月13
      日間之某時許，在臺北市○○路某處，以155 萬元之代價
      ，向周漢強販入硝甲西泮約10萬顆，並約定先交付被告楊
      啟惠硝甲西泮約5,000 顆後，復由被告楊啟惠將上開硝甲
      西泮包裝，再至郵局以郵寄包裹及信件之方式，將該硝甲
      西泮寄送運輸至被告劉金烽或真實年籍不詳之人所提供之
      英國住址，以每10顆硝甲西泮約6 至8 英鎊之代價，販賣
      給真實姓名年籍均不詳之英國人，以此方式牟利。因認被
      告楊啟惠、劉金烽此部分亦涉有毒品危害防制條例第4 條
      第3 項之販賣第三級毒品罪嫌云云。
  二、按「犯罪事實應依證據認定之，無證據不得認定犯罪事實
      」、「不能證明被告犯罪者，應諭知無罪之判決」，刑事
      訴訟法第154 條第2 項、第301 條第1 項分別定有明文。
      申言之，犯罪事實之認定應憑證據，如未能發現相當證據
      ，或證據不足以證明，自不能以推測或擬制之方法，作為
      裁判基礎（最高法院40年台上字第86號判例意旨參照）；
      且認定犯罪事實所憑之證據，雖不以直接證據為限，間接
      證據亦包括在內，然而無論直接證據或間接證據，其為訴
      訟上之證明，須於通常一般之人均不致有所懷疑，而得確
      信其為真實之程度者，始得據為有罪之認定，倘其證明尚
      未達到此一程度，而有合理之懷疑存在而無從使事實審法
      院得有罪之確信時，即應由法院為諭知被告無罪之判決（
      最高法院76年台上字第4986號判例意旨參照）。再者，檢
      察官對於起訴之犯罪事實，仍應負提出證據及說服之實質
      舉證責任。倘其所提出之證據，不足為被告有罪之積極證
      明，或其指出證明之方法，無從說服法院以形成被告有罪
      之心證，基於無罪推定之原則，自應為被告無罪判決之諭
      知（參照最高法院92年台上字第128 號判例意旨）。
  三、經查，訊據被告楊啟惠、劉金烽均僅承認推由被告楊啟惠
      於前揭99年10月15日運輸、販賣硝甲西泮及同年11月19日
      運輸硝甲西泮未遂之犯行，此外即無他次之運輸、販賣硝
      甲西泮之行為。又被告楊啟惠固於99年10月11日收受同案
      被告周漢強所交付之硝甲西泮5,000 顆樣品，且周漢強確
      係謀議販賣10萬顆硝甲西泮給被告楊啟惠，然渠等二人就
      是否買賣10萬顆硝甲西泮乙事，尚未達成合致之意思，而
      仍僅處於交付樣品供被告楊啟惠試用參考之階段而已，故
      尚難認周漢強業已著手販賣硝甲西泮給被告楊啟惠，周漢
      強所為僅係轉讓第三級毒品達一定數量，而非販賣第三級
      毒品，業見前述，是被告楊啟惠、劉金烽收受被告周漢強
      所交付之硝甲西泮，同亦不得認係意圖營利販入，而遽指
      為販賣第三級毒品之犯行。再公訴意旨認被告楊啟惠、劉
      金烽販入後復行運輸賣出（扣除周漢強委由被告楊啟惠所
      賣之2,000 顆【本院認定係1,000 顆】），然就該被告二
      人究係於何時將上開硝甲西泮賣出，公訴意旨完全未予載
      明，僅於起訴書內空泛記載該被告二人復行運輸賣出云云
      ，完全未予特定，更難信實。況周漢強所交付之硝甲西泮
      為5,000 顆（其標記型號均為A5000A），扣除被告楊啟惠
      於99年10月15日受託賣出之1,000 顆，加上本件扣案之2,
      080 顆及1,680 顆，合計4,760 顆，是被告楊啟惠、劉金
      烽若真有其他次運輸賣出之行為，至多亦僅運輸販賣240
      顆（5,000 －4,760 ＝240 ），然以被告楊啟惠經查獲之
      運輸數量來看，其運輸販賣之數量通常係千顆以上，又豈
      有僅運輸販賣240 顆如此寡量之理，由此益徵公訴意旨指
      稱被告楊啟惠、劉金烽另有上開運輸、販賣第三級毒品之
      犯行云云，更難逕予採認。
  四、綜上所述，被告楊啟惠、劉金烽究否確有前揭運輸、販賣
      第三級毒品硝甲西泮，尚無足夠之證據予以證明，本院認
      為仍存有合理之懷疑，猶未到達確信其為真實之程度，自
      不能遽認被告二人確有此部分被訴之販賣第三級毒品犯行
      。此外，檢察官復未提出其他積極證據，資以證明被告二
      人確有其所指此部分之販賣第三級毒品犯行，揆諸首揭法
      律規定與說明，既無足夠證據確信公訴意旨此部分之指述
      為真實，不能證明被告二人此部分犯罪，本院自應為被告
      二人此部分均無罪判決之諭知。
肆、應併予敘明方面
    查被告周漢強就被告楊啟惠於99年11月19日運輸硝甲西泮未
    遂部分（按：即其中2,080 顆標記A5000A型號之硝甲西泮部
    分），應與被告楊啟惠有所犯意聯絡及行為分擔，二人應為
    共同正犯，此經本院前述認定在案。然因檢察官雖有起訴被
    告周漢強，但細繹起訴書所載犯罪事實，並未就前開部分有
    所起訴（就該次運輸第三級毒品未遂部分，至多僅能認定起
    訴之對象為被告陳緯龍、楊啟惠及劉金烽，而未及於被告周
    漢強），而此部分與被告周漢強所犯前開論罪科刑之部分係
    屬數罪關係，而無裁判上或實質上一罪關係可言，即非起訴
    效力所及，本院自不得併予審究。是以就被告周漢強所涉此
    部分犯行，宜由檢察官另行偵辦，始為適法。
據上論斷，應依刑事訴訟法第299 條第1 項前段、第300 條、第
301 條第1 項，毒品危害防制條例第4 條第3 項、第6 項、第8
條第6 項、第3 項、第17條第2 項、第19條第1 項，懲治走私條
例第2 條第1 項、第2 項、第11條，刑法第11條、第28條、第55
條、第51條第5 款、第47條第1 項、第25條第2 項、第38條第1
項第1 款、第95條，判決如主文。
本案經檢察官林慈雁到庭執行職務。
中    華    民    國   100    年    8     月    12    日
                  刑事第十七庭  審判長法官  陳信旗
                                      法官  俞秀美
                                      法官  劉正偉
┌────────────────────────────────┐
│附表一（被告陳緯龍部分）                                        │
├──┬──────────┬──────┬───────────┤
│編號│犯罪事實            │罪名        │宣告刑                │
├──┼──────────┼──────┼───────────┤
│一  │被告陳緯龍所犯如犯罪│販賣第三級毒│有期徒刑四年。扣案搭配│
│    │事實欄二所載販賣第三│品          │門號0000000000號之行動│
│    │級毒品之犯行        │            │電話一支（含該門號SI M│
│    │                    │            │卡）沒收；販賣第三級毒│
│    │                    │            │品所得之新台幣45萬元沒│
│    │                    │            │收，如全部或一部不能沒│
│    │                    │            │收時，以其財產抵償之。│
├──┼──────────┼──────┼───────────┤
│二  │被告陳緯龍所犯如犯罪│共同販賣第三│有期徒刑三年二月。扣案│
│    │事實欄三所載與同案被│級毒品      │之第三級毒品硝甲西泮2 │
│    │告楊啟惠共同運輸第三│            │萬顆（標記AAA5000AAA、│
│    │級毒品及私運此等管制│            │SP2009型號各1 萬顆）及│
│    │物品出口，繼而共同販│            │搭配門號0000000000號、│
│    │賣第三級毒品之犯行。│            │0000000000號之行動電話│
│    │                    │            │各一支（均含各該門號SI│
│    │                    │            │M 卡）均沒收；共同販賣│
│    │                    │            │第三級毒品所得之7,100 │
│    │                    │            │英鎊應與楊啟惠連帶沒收│
│    │                    │            │，如一部或全部不能沒收│
│    │                    │            │時，應與楊啟惠連帶追徵│
│    │                    │            │其價額。              │
├──┼──────────┼──────┼───────────┤
│三  │被告陳緯龍所犯如犯罪│共同運輸第三│有期徒刑二年。扣案之第│
│    │事實欄六所載與同案被│級毒品未遂  │三級毒品硝甲西泮2 萬顆│
│    │告楊啟惠共同運輸第三│            │（標記AAA5000AAA、SP20│
│    │級毒品未遂及私運此等│            │09型號各1 萬顆）及搭配│
│    │管制物品出口未遂之犯│            │門號0000000000號、0975│
│    │行                  │            │739483號之行動電話各一│
│    │                    │            │支（均含各該門號SIM 卡│
│    │                    │            │）、中華民國郵政投遞五│
│    │                    │            │聯單1 紙（投遞證明聯，│
│    │                    │            │郵件編號EＺ000000000TW │
│    │                    │            │）均沒收。            │
└──┴──────────┴──────┴───────────┘
┌────────────────────────────────┐
│附表二（被告楊啟惠部分）                                        │
├──┬──────────┬──────┬───────────┤
│編號│犯罪事實            │罪名        │宣告刑                │
├──┼──────────┼──────┼───────────┤
│一  │被告楊啟惠所犯如犯罪│共同販賣第三│有期徒刑四年。扣案之第│
│    │事實欄三、五所載分別│級毒品      │三級毒品硝甲西泮3 萬8,│
│    │與同案被告劉金烽、陳│            │688 顆（標記AAA5000AAA│
│    │緯龍、周漢強共同運輸│            │型號1 萬6,478 顆、標記│
│    │第三級毒品及私運此等│            │SP2009型號1 萬8,450 顆│
│    │管制物品出口，繼而分│            │、標記A5000A型號3,760 │
│    │別共同販賣第三級毒品│            │顆）及搭配門號00000000│
│    │之犯行。            │            │83號、0000000000號、09│
│    │                    │            │00000000號、0000000000│
│    │                    │            │號、0000000000號、6013│
│    │                    │            │0000000 號之行動電話各│
│    │                    │            │一支（均含各該門號SIM │
│    │                    │            │卡）均沒收；共同販賣第│
│    │                    │            │三級毒品所得之7,100 英│
│    │                    │            │鎊、7,100 英鎊、800 英│
│    │                    │            │鎊應分別與劉金烽、陳緯│
│    │                    │            │龍、周漢強連帶沒收，如│
│    │                    │            │一部或全部不能沒收時，│
│    │                    │            │應分別與劉金烽、陳緯龍│
│    │                    │            │、周漢強連帶追徵其價額│
│    │                    │            │。                    │
├──┼──────────┼──────┼───────────┤
│二  │被告楊啟惠所犯如犯罪│共同運輸第三│有期徒刑二年四月。扣案│
│    │事實欄六所載分別與同│級毒品未遂  │之第三級毒品硝甲西泮3 │
│    │案被告劉金烽、陳緯龍│            │萬8, 688顆（標記AAA500│
│    │、周漢強共同運輸第三│            │0AAA型號1 萬6,478 顆、│
│    │級毒品未遂及私運此等│            │標記SP2009型號1 萬8,45│
│    │管制物品出口未遂之犯│            │0 顆、標記A5000A型號3,│
│    │行                  │            │760 顆）及搭配門號0975│
│    │                    │            │739483號、0000000000號│
│    │                    │            │、0000000000號、097573│
│    │                    │            │9439號、0000000000號、│
│    │                    │            │00000000000 號之行動電│
│    │                    │            │話各一支（均含各該門號│
│    │                    │            │SIM 卡）、中華民國郵政│
│    │                    │            │投遞五聯單1 紙（投遞證│
│    │                    │            │明聯，郵件編號EE631254│
│    │                    │            │369TW ）均沒收。      │
└──┴──────────┴──────┴───────────┘
┌────────────────────────────────┐
│附表三（被告劉金烽部分）                                        │
├──┬──────────┬──────┬───────────┤
│編號│犯罪事實            │罪名        │宣告刑                │
├──┼──────────┼──────┼───────────┤
│一  │被告劉金烽所犯如犯罪│共同販賣第三│有期徒刑三年。扣案之第│
│    │事實欄三所載與同案被│級毒品      │三級毒品硝甲西泮1 萬4,│
│    │告楊啟惠共同運輸第三│            │928顆（標記AAA5000AAA │
│    │級毒品及私運此等管制│            │型號6,478 顆、標記SP20│
│    │物品出口，繼而共同販│            │09型號8,450 顆）及搭配│
│    │賣第三級毒品之犯行。│            │門號0000000000號、0988│
│    │                    │            │172411號、0000000000號│
│    │                    │            │0000000000號之行動電話│
│    │                    │            │各一支（均含各該門號SI│
│    │                    │            │M 卡）均沒收；共同販賣│
│    │                    │            │第三級毒品所得7,100 英│
│    │                    │            │鎊應與楊啟惠連帶沒收，│
│    │                    │            │如一部或全部不能沒收時│
│    │                    │            │，應與楊啟惠連帶追徵其│
│    │                    │            │價額。                │
├──┼──────────┼──────┼───────────┤
│二  │被告劉金烽所犯如犯罪│共同運輸第三│有期徒刑一年十月。扣案│
│    │事實欄六所載與同案被│級毒品未遂  │之第三級毒品硝甲西泮1 │
│    │告楊啟惠共同運輸第三│            │萬4,928 顆（標記AAA500│
│    │級毒品未遂及私運此等│            │0AAA型號6,478 顆、標記│
│    │管制物品出口未遂之犯│            │SP2009型號8,450 顆）及│
│    │行。                │            │搭配門號0000000000號、│
│    │                    │            │0000000000號、00000000│
│    │                    │            │25號0000000000號之行動│
│    │                    │            │電話各一支（均含各該門│
│    │                    │            │號SIM 卡）、中華民國郵│
│    │                    │            │政投遞五聯單1 紙（投遞│
│    │                    │            │證明聯，郵件編號EE6312│
│    │                    │            │54369TW ）均沒收。    │
└──┴──────────┴──────┴───────────┘
┌────────────────────────────────┐
│附表四（被告周漢強部分）                                        │
├──┬──────────┬──────┬───────────┤
│編號│犯罪事實            │罪名        │宣告刑                │
├──┼──────────┼──────┼───────────┤
│一  │被告周漢強所犯如犯罪│共同轉讓第三│有期徒刑一年二月。扣案│
│    │事實欄四所載與某成年│級毒品達一定│搭配門號00000000000 號│
│    │臺灣籍男子共同轉讓第│數量        │之行動電話一支（含該門│
│    │三級毒品之犯行      │            │號SIM卡）沒收。       │
├──┼──────────┼──────┼───────────┤
│二  │被告周漢強所犯如犯罪│共同販賣第三│有期徒刑七年，扣案之第│
│    │事實欄五所載與同案被│級毒品      │三級毒品硝甲西泮3,760 │
│    │告楊啟惠共同運輸第三│            │顆（標記A5000A型號）及│
│    │級毒品及私運此等管制│            │搭配門號0000000000號、│
│    │物品出口，繼而共同販│            │00000000000 號之行動電│
│    │賣第三級毒品之犯行。│            │話各一支（均含各該門號│
│    │                    │            │SIM 卡）均沒收；共同販│
│    │                    │            │賣第三級毒品所得800 英│
│    │                    │            │鎊應與楊啟惠連帶沒收，│
│    │                    │            │如一部或全部不能沒收時│
│    │                    │            │，應與楊啟惠連帶追徵其│
│    │                    │            │價額。                │
└──┴──────────┴──────┴───────────┘
以上判決正本證明與原本無異。
如不服本判決，應於判決送達後10日內敘明上訴理由，向本院提
出上訴狀 (應附繕本) ，上訴於臺灣高等法院。其未敘述上訴理
由者，應於上訴期間屆滿後20日內向本院補提理由書，「切勿逕
送上級法院」。
                                      書記官  陳金鳳
中    華    民    國   100    年    8     月    12    日
附錄本判決論罪科刑之法條：
毒品危害防制條例第4 條
    製造、運輸、販賣第一級毒品者，處死刑或無期徒刑；處無
    期徒刑者，得併科新臺幣二千萬元以下罰金。
    製造、運輸、販賣第二級毒品者，處無期徒刑或七年以上有
    期徒刑，得併科新臺幣一千萬元以下罰金。
    製造、運輸、販賣第三級毒品者，處五年以上有期徒刑，得
    併科新臺幣七百萬元以下罰金。
    製造、運輸、販賣第四級毒品者，處三年以上十年以下有期
    徒刑，得併科新臺幣三百萬元以下罰金。
    製造、運輸、販賣專供製造或施用毒品之器具者，處一年以
    上七年以下有期徒刑，得併科新臺幣一百萬元以下罰金。
    前五項之未遂犯罰之。
毒品危害防制條例第8 條
    轉讓第一級毒品者，處一年以上七年以下有期徒刑，得併科
    新臺幣一百萬元以下罰金。
    轉讓第二級毒品者，處六月以上五年以下有期徒刑，得併科
    新臺幣七十萬元以下罰金。
    轉讓第三級毒品者，處三年以下有期徒刑，得併科新臺幣三
    十萬元以下罰金。
    轉讓第四級毒品者，處一年以下有期徒刑，得併科新臺幣十
    萬元以下罰金。
    前四項之未遂犯罰之。
    轉讓毒品達一定數量者，加重其刑至二分之一，其標準由行
    政院定之。
懲治走私條例第2 條
    私運管制物品進口、出口逾公告數額者，處七年以下有期徒
    刑，得併科新臺幣三百萬元以下罰金。
    前項之未遂犯罰之。
    第一項所稱管制物品及其數額，由行政院公告之。